# 国企并购问题

提问人：dereklin 时间：2019-01-07 15:39:59
有国企 A拟并购两家民营企业 B,C。并购的目的只是为了能并表体现利润，但实际经营管理权仍由 B,C 的团队来管理，国企 A 占股 40%，民企 B,C都是 30%，请问这样的并购在法律上和财务上是否可行？谢谢

回答人：chenyiwei
对照合并报表准则规定，判断“控制三要素” 是否成立，以及该交易有无合理商业目的和合理理由。要高度警惕其中的报表操纵风险。你自己也已经看出了其中的风险，对此更应执行特别风险和异常交易应对程序。可参考《中国注册会计师审计准则问题解答第 5 号——重大非常规交易》中的相关提示。